

TRẦN KIÊM GIA VŨ

· Fresher Java Developer

Ngày sinh: 29/08/1996

Giới tính: Nam

Số điện thoại: 0978 692 501

Email: trankiemgiavu.tkgv@gmail.com

Website: https://bom.so/Gia-Vu

Địa chỉ: 1/592 Lê Duẩn, phường Phú Thuận, Thành phố Huế, Thừa Thiên Huế

MỤC TIÊU NGHỀ NGHIỆP

Tốt nghiệp tại Trung Tâm Đào Tạo Lập Trình CodeGym. Áp dụng những kiến thức đã được học vào việc phát triển các sản phẩm phần mềm chất lượng, đồng thời tích lũy kiến thức, kinh nghiệm để có thể đáp ứng nhu cầu công việc ở vị trí cao hơn. Sẵn sàng tiếp nhận ngôn ngữ mới để phục vụ nhu cầu công việc, nâng cao giá trị bản thân. Môi trường làm việc nhiều thử thách là động lực và cơ hội để tôi hoàn thiện kiến thức nghề nghiệp, trở thành một lập trình viên xuất sắc, góp mặt trong đội ngũ nhân viên nòng cốt của công ty.

HOC VẤN

04/2022 - 12/2022 TRUNG TÂM ĐÀO TẠO LẬP TRÌNH VIÊN CODEGYM HUẾ

LÂP TRÌNH VIÊN

Chứng chỉ khóa học JAVA WEB FULL-STACK

09/2014 - 12/2019 **TRƯỜNG ĐẠI HỌC NÔNG LÂM HUẾ - HUAF**

CÔNG NGHỆ SAU THU HOẠCH

Tốt nghiệp loại Trung Bình

KINH NGHIỆM LÀM VIỆC

04/2022 - 12/2022

TRUNG TÂM ĐÀO TẠO LẬP TRÌNH VIÊN CODEGYM HUẾ

Học viên

- Tham gia khóa học "Bootcamp Java WEB", trải qua hơn 1000 giờ học tập và luyện tập bản thân đã học hỏi và trưởng thành hơn, phát triển kĩ năng mềm lẫn chuyên môn.
- Được đào tạo về các kĩ năng làm việc nhóm hiệu quả, trải nghiệm qua các dự án nhỏ kết hợp các công cụ quản lí như Kanban, áp dụng nguyên lí SCRUM vào dự án.

02/2020 - 01/2022

CÔNG TY CỔ PHẦN MDF Ý MỸ

Nhân Viên Kế Toán Kho

- Mua vật tư, hàng hóa
- · Làm phiếu xuất, nhập vật tư
- Nhập hóa đơn, làm đề nghị thanh toán

| | • Bao cao chi tiet vat tu su dung, vat tu mua nang thang cho ke toan truong |
|----------------------|--|
| | Lên kế hoạch dự trù công nợ phải trả hàng tuần Kiểm tra tồn kho vật tư hàng tháng |
| 08/2019 - 02/2020 | Now.vn - Giao đồ ăn thức uống Huế |
| 00, 2019 02, 2020 | Nhân Viên Giao hàng |
| | |
| | Giao thức ăn, đồ uống cho khách hàng Chở hành khách, giao thức ăn đồ uống |
| HOẠT ĐỘNG | |
| 04/2022 - 12/2022 | Trung tâm đào tạo lập trình viên CodeGym Huế |
| | Hoạt động Team Building |
| | Tham gia tất cả các hoạt động team building trong và ngoài giờ của trung tâm. |
| | • Tham gia hiến máu nhân đạo. |
| 02/2020 - 01/2022 | Công Ty Cổ Phần MDF Ý Mỹ |
| | Hoạt động Team Building |
| | Tham gia tất cả các hoạt động team building trong và ngoài giờ của công ty. |
| 10/2016 - 08/2018 | Câu lạc bộ Giọt hồng - Trường Đại Học Nông Lâm Huế |
| | Tình nguyện viên |
| | • Tham gia các hoạt động của câu lạc bộ |
| | • Hiến máu nhân đạo |
| 10/2014 - 08/2016 | Câu lạc bộ Kỹ Năng Sinh Viên - Trường Đại Học Nông Lâm Huế |
| | Tình nguyện viên |
| | Tham gia các hoạt động của câu lạc bộ |
| CHỨNG CHỈ | |
| 04/2022 - 12/2022 | Chứng chỉ hoàn thành các khoá học ở CodeGym |
| | https://bom.so/chung-chi-code-gym |
| KỸ NĂNG | |
| Kiến thức chuyên môn | HTML, CSS, Bootstrap |
| | JavaScript, React JS (useState, useEffect) |
| | • Java Core |
| | • 00P |
| | Servlet and JSP, JSTL |
| | • JDBC |
| | • MySQL |

• Spring Framework

• Làm báo cáo, đối chiếu công nợ hàng tuần cho kế toán trưởng

• Báo cáo chi tiết vật tư sử dụng, vật tư mua hàng tháng cho kế toán trưởng

| | Spring SecuritySpring BootjQuery, AJAX |
|-------------------|---|
| Kỹ năng mềm | Kỹ năng giao tiếp, tự tin thuyết trình trước đám đông. Kỹ năng làm việc độc lập và theo nhóm tốt. Thích ứng nhanh với môi trường làm việc, hòa đồng nhanh. Chịu đựng áp lực công việc cao. Sắp xếp, lập kế hoạch và quản lý thời gian. Kỹ năng giải quyết vấn đề. Kỹ năng tự học và tìm kiếm. |
| Tin học văn phòng | • Sử dụng thành thạo các công cụ Word, Excel, Power Point |

Spring Data JPARESTful API

SỞ THÍCH

- Đọc truyện, tiểu thuyết
- Xem các chương trình khoa học và vũ trụ.
- Đam mê du lịch và khám phá.

NGƯỜI THAM CHIẾU

Anh Nguyễn Hữu Anh Khoa

- Giám đốc trung tâm CodeGym Huế
- Điện thoại: 0935 216 417 Điện thoại: 0935 216 417
- Email: khoa.nguyen@codegym.vn

DỰ ÁN

HALOLO NETWORK - MẠNG XÃ HỘI NỘI BỘ

(11/2022 - 12/2022)

| Sản Phẩm | - Link sản phẩm • Website: https://halolo.tk - Email: trankiemgiavu@gmail.com - Password: Vu123456 |
|-------------------------|---|
| ourr num | Link Git: Module: https://gitlab.com/dev4end/spb-halolo-module Node: https://gitlab.com/dev4end/nodejs-halolo-server Client https://gitlab.com/dev4end/reactjs-halolo-client |
| Mạng xã hội nội bộ | Đây là một mạng xã hội với các tính năng cơ bản như đăng bài viết, ảnh, phản ứng và bình luận về bài viết của người khác. Kết bạn, theo dõi người khác và trao đổi thông tin với nhau qua tin nhắn. Ứng dụng có thể sử dụng được trên mobile web. |
| Số lượng người tham gia | • 3 Người |
| Vị trí | • Thành Viên |
| | |

| Vai trò, trách nhiệm trong dự ár | Nghe theo sự phân công nhiệm vụ của trưởng nhóm. |
|----------------------------------|---|
| | Phân tích và thiết kế kiến trúc ứng dụng cùng nhóm. |
| | Tham gia giải quyết vấn đề khi dự án muốn mở rộng hướng phát triển. |
| | Quản lý công việc và thảo luận nhóm qua Jira, Facebook. |
| | Phát triển ứng dụng theo quy chuẩn mô hình Scrum. |
| | Nhóm sử dụng Git quản lý phiên bản mã nguồn. |
| | Thực hiên Scrum hằng ngày. |
| | • Làm slide báo cáo và thuyết trình về sản phẩm. |
| | Xây dựng chức năng CRUD cho bài viết |
| | Xây dựng API các chức năng |
| | • MySQL - Cơ sở dữ liệu |
| Công nghệ sử dụng | Spring Boot - API |
| | • NodeJs - Socket.io |
| | • ReactJS - Client |
| | • jQuery |
| | Bootstrap 5 |